臺灣高等法院臺南分院刑事判決
110年度金上訴字第462號
上  訴  人  臺灣臺南地方檢察署檢察官
被      告  丙○○


選任辯護人  蘇建榮律師
上列上訴人因被告違反期貨交易法案件，不服臺灣臺南地方法院
109年度金訴字第312號中華民國110年2月23日第一審判決（起訴
案號：臺灣臺南地方檢察署109年度偵緝字第292號；移送併辦案
號：臺灣臺南地方檢察署110年度偵字第10260號），提起上訴，
本院判決如下：
    主  文
原判決撤銷。
丙○○幫助犯期貨交易法第一百十二條第五項第三款之非法經營
期貨交易業務罪，處有期徒刑參月。緩刑貳年。
    事  實
一、丙○○可預見將自己金融機構帳戶提供他人使用，可能因此供
    他人作為掩飾或隱匿犯罪行為或所得財物之工具，致使被害
    人及警方追查無門，因而幫助他人從事不法犯罪，竟仍以縱
    有人以其金融機構帳戶作為犯罪工具，亦不違背其本意之幫
    助他人非法經營期貨交易業務不確定故意，於民國107年6月
    20日之前某時，在某不詳處所，將其本人所申辦之合作金庫
    商業銀行赤崁分行（下稱合作金庫）帳號0000000000000號
    帳戶之提款卡（含密碼）、網路銀行帳號及密碼等，交予真
    實姓名年籍不詳之人，容任該人所屬之不法集團使用上開帳
    戶作為非法經營地下期貨交易之犯罪工具。該不法集團成員
    （無證據證明該集團成員中有未滿18歲之人）明知未經主管
    機關金融管理委員會證券期貨局發給許可證照，不得經營期
    貨交易業務，竟共同基於非法經營期貨交易業務之犯意聯絡
    ，自106年某日起至107年（起訴書誤繕為106年）12月間止
    ，架設「黑馬理財網站（http：//f635.cc）」及「金融理
    財教學APP」經營地下期貨交易業務，且以優惠之手續費，
    吸引不特定人加入會員，並使用上開合作金庫帳戶作為結算
    帳戶。其交易方式係由客戶以「口」為交易單位下單，並向
    各下單客戶收取每口新臺幣（下同）150元之手續費，以當
    日臺灣證券交易所發行量加權股價指數（下稱臺股期貨指數
    ）作為交易標的，惟實際上並未下單至任何合法期貨交易市
    場，僅以當日各該合法期貨指數漲跌點數之多寡，可做「多
    」或做「空」，每1點以200元計算盈虧，每日與客戶結算損
    益，每日結算金額輸贏超過10,000元則當日結算匯款，若未
    超過10,000元則留待月底結算匯款，如客戶輸，由各該客戶
    將所輸金額匯入該不法集團成員指定之上開合作金庫帳戶內
    ，如客戶贏，該不法集團成員則將客戶所贏金額扣除手續費
    後，匯入各該客戶指定之金融帳戶內，以此方式非法經營期
    貨交易業務，丙○○將其申設之系爭合作金庫帳戶交付該不法
    集團成員使用，而予以提供助力。嗣客戶甲○○、乙○○即分別
    於附表一、二所示之日期，匯款如附表一、二所示金額至丙○○上開合作金庫帳戶下單從事地下期貨交易。惟甲○○、乙○○
    累積扣除手續費之盈餘分別為26,250元、50,000元，竟未獲
    上開地下期貨集團成員匯入款項。
二、案經甲○○訴由高雄市政府警察局鳳山分局報告臺灣高雄地方
    檢察署檢察官呈請臺灣高等檢察署檢察長核轉臺灣臺南地方
    檢察署檢察官偵查起訴，及乙○○訴由法務部調查局臺南市調
    查處移送臺灣臺南地方檢察署檢察官偵查後移送併辦。
　　理  由
壹、證據能力部分：
　　按被告以外之人於審判外之陳述雖不符刑事訴訟法第159 條
    之1 至之4 等4 條之規定，而經當事人於審判程序同意作為
    證據，法院審酌該言詞陳述或書面陳述作成時之情況，認為
    適當者，亦得為證據；當事人、代理人或辯護人於法院調查
    證據時，知有刑事訴訟法第159 條第1 項不得為證據之情形
    ，而未於言詞辯論終結前聲明異議者，視為有前項之同意，
    同法第159 條之5 定有明文。立法意旨在於傳聞證據未經當
    事人之反對詰問予以核實，原則上先予排除；惟若當事人已
    放棄反對詰問權，於審判程序中表明同意該等傳聞證據可作
    為證據；或於言詞辯論終結前未聲明異議，基於尊重當事人
    對傳聞證據之處分權，及證據資料愈豐富，愈有助於真實發
    見之理念，且強化言詞辯論主義，使訴訟程序得以順暢進行
    ，上開傳聞證據亦均具有證據能力。查，本判決所引用具傳
    聞性質之各項證據資料，檢察官、被告丙○○及辯護人於本院
    準備程序、審理時表示同意列為本案證據（見本院卷第63-6
    8、150-151頁），且經本院於審判期日依法踐行調查證據程
    序，檢察官、被告及辯護人於本院言詞辯論終結前均未表示
    異議，本院審酌該等具有傳聞證據性質之證據，其取得過程
    並無瑕疵或任何不適當之情況，應無不宜作為證據之情事，
    認以之作為本案之證據，應屬適當，依刑事訴訟法第159 條
    之5 之規定，自得作為證據。　　
貳、實體部分：
一、訊據被告丙○○固坦承有將系爭合作金庫帳戶之提款卡（含密
    碼）、網路銀行帳號與密碼交予他人，及對於系爭合作金庫
    帳戶嗣後被地下期貨集團成員作為地下期貨之交易資金調度
    帳戶等情亦未爭執，惟矢口否認有何幫助他人非法經營期貨
    交易業務之犯行，辯稱：伊於107年從事名牌包網路拍賣，
    同年6月間因要出國採買，怕在國外聯絡不上，才將系爭合
    作金庫之提款卡（含密碼）、網路銀行帳號與密碼等交給合
    作夥伴綽號「Eric」之人，方便該人在國內的資金需求轉帳
    或提領，但伊不知道「Eric」的真實姓名、年籍，現在也聯
    繫不上他；伊不知道系爭合作金庫帳戶資料會被地下期貨集
    團成員拿去使用，伊沒有幫助他人犯罪之意思云云。
二、惟查：
　㈠系爭合作金庫帳戶係被告申設乙情，業據被告坦承在卷（見
    偵三卷第33頁），且有合作金庫銀行赤崁分行108年7月2日
    合金赤存字第10800000126號函及所檢送之被告開戶資料在
    卷可按（見併警卷第47-48頁）。又告訴人甲○○、乙○○與某
    不詳地下期貨集團成員連絡，並以「口」為下單交易單位，
    向該集團下單購買口數，而以事實欄所示之交易條件，於到
    期結算差價並支付該集團手續費之方式為地下期貨交易；而
    其等交易結算後係利用被告系爭合作金庫銀行帳戶，作為地
    下期貨之交易資金調度帳戶等事實，業據證人即告訴人甲○○
    （見警卷第1-3頁；偵一卷第47-51頁）、乙○○（見併警卷第
    45頁-第45之4頁）證述綦詳，並有⑴告訴人甲○○部分之內政
    部警政署反詐騙案件紀錄表、高雄市政府警察局鳳山分局鳳
    崗派出所受理各類案件紀錄表、報案紀錄表、合作金庫銀行
    存款憑條客戶收執聯（存款人甲○○；戶名丙○○）影本、被告
    之合作金庫帳戶之歷史交易明細查詢結果（見警卷第4、7、
    15-17、74-86頁）、甲○○與「蔡沛珊」之Line對話擷取畫面
     、金融理財教學地下期貨APP畫面列印、甲○○之聯邦銀行活
    期儲蓄存款存摺封面及內頁、網路操作畫面截圖影本（見偵
    一卷第53-61、63-73、75-79頁）；⑵告訴人乙○○部分之乙○○
    匯入丙○○帳戶之匯款整理資料 、乙○○「黑馬理財教學系統
    」期貨交易平台匯款明細（見併警卷第46、88頁）、乙○○提
    供其與「高小姐」之LINE對話截圖畫面（見併警卷第89頁-
    第110頁反面）；⑶合作金庫銀行赤崁分行108年7月2日合金
    赤存字第10800000126號函及檢送之被告帳戶交易明細（見
    併警卷第47頁-第76頁反面）在卷可按，足認被告申設之系
    爭合作金庫帳戶，確係供地下期貨集團利用作為非法經營期
    貨交易業務之工具使用，堪可認定。　　　　
  ㈡被告雖以前詞置辯。然查：　　
　⒈按所謂之「幽靈抗辯」，意指被告於案發後，或因不願據實
    陳述實際之行為人，或有其他顧慮，遂將其犯行均推卸予已
    故之某人，甚或是任意捏造而實際上不存在之人，以資卸責
    。惟因法院無從讓被告與該已故或不存在之人對質，其辯解
    之真實性如何，即屬無從檢驗，而難以逕信。查，被告歷次
    供稱：「（你提到之男性，有無留存對話內容或任何答辯物
    證？）沒有，我手機遺失，LINE對話紀錄不見了，我們都是
    用LINE聯繫。」（見併偵卷第188頁）；「（本案案發時你
    帳戶到底放在哪裡？到底交付給何人？）本案發生時我人在
    法國，遺失手機無法使用網路銀行，本案合作金庫的帳戶、
    提款卡我都沒有帶出去，至於該帳戶，我都放在國內我臺中
    的辦公室裡，辦公室有另外一個朋友，他的名字是ERIC CHE
    NG（或CHANG之男性），該男性為台灣人，約76年次，我不
    知道他的中文名字，我當時賣名牌包，該人有一些客戶，因
    為我要出國採買，就把提款卡放在辦公室何處及網路銀行密
    碼跟他講，怕在國外聯絡不上有一些資金需要轉帳或提領，
    才不會被客戶抱怨，我與該人後來因為吵架就沒有繼續合作
    ，該人的電話是0000000000，現在還可以打通，但他不接我
    電話。」（見偵三卷第111-112頁）；「（你上次所提供之
    交付本案網路銀行帳號、密碼之人Eric之友人，經你提供其
    聯繫電話0000000000，經函查電信公司該電話在103年至108
    年3月24日間均無客戶申辦紀錄，你有何意見？）電話是000
    0000000沒有錯，我記得我是抄這個電話號碼，但我與Eric
    都是用LINE連絡的，都沒有用這個電話連繫過。」（見偵三
    卷第151頁）；「我現在也在找ERIC，但我也找不到他，我
    也不知道他的真實姓名。」各等語（見原審卷第38頁），而
    被告雖提供「ERIC」之電話「0000000000」資料，然經檢察
    官查詢結果，該行動電話申請人為「VU THI HANG」，並非
    「ERIC」，有中華電信查詢附卷可按（見偵三卷第123頁）
    ，從而，被告是否如其所辯因與「ERIC」合作代購業務，而
    將系爭合作金庫帳戶資料交給「ERIC」乙節，並未提出任何
    足以支持其抗辯的相關證據，而可合理懷疑其所辯為真，是
    被告前開所辯有關將系爭合作金庫帳戶資料交付與「ERIC」
    云云，有違事理，純屬幽靈抗辯，毫無足採。則被告係在不
    詳處所，將系爭合作金庫帳戶資料交付予姓名年籍不詳之人
    等情，即非無稽。　
  ⒉不法犯罪集團為避免檢警自帳戶來源回溯追查出渠等真正身
    分，始利用他人帳戶供作不法犯罪所得款項匯入之帳戶，並
    為避免知情帳戶持有人逕將不法所得款項提領、變更密碼、
    補發存摺，或避免不知情之帳戶持有人逕將提款卡掛失或凍
    結帳戶，致使不法犯罪集團無法提領不法所得款項，不法犯
    罪集團所使用之帳戶，必為其所控制之帳戶，以確保款項之
    提領，要無使用他人遭竊或遺失提款卡之帳戶供作犯罪所得
    款項匯入帳戶之可能，蓋若貿然使用遭竊或遺失之帳戶存摺
    或提款卡，因未經同意使用該帳戶，自無從知悉該帳戶將於
    何時掛失止付，因其不法取得之帳戶隨時有被掛失止付之可
    能，致有無法使用該帳戶或轉入該帳戶之款項無法提領之風
    險。而本件告訴人甲○○、乙○○於附表一、二所示時間匯款入
    被告系爭合作金庫帳戶後，即遭他人提領之事實，有前揭被
    告合作金庫帳戶交易明細可按（見併偵卷第8-14頁），顯見
    被告之合作金庫帳戶應為不法犯罪集團能隨意控制，並確信
    上開帳戶不會遭被告隨時辦理掛失止付，且知悉提款密碼，
    方能使用提款卡迅速、正確並數次成功自該帳戶提領款項。
    又被告並不否認：「（你把帳戶資料交給ERIC，那時候你的
    帳戶剩下多少錢？） 我有把我原本做生意的提掉，我給ERI
    C的時候裡面是0 ，就算有餘額應該也只有個位數或十位數
    。」等語（見原審卷第143頁），且觀諸系爭合作金庫帳戶
    交易明細表，系爭合作金庫帳戶在107年4月25日時僅剩52元
    ，於107年6月20日存入948元後，存款變成10,00元，旋即將
    該1,000元領出，存款餘款變成0元，之後告訴人甲○○才匯入
    款項（見併警卷第50頁），若非被告早已知悉該帳戶即將為
    不法犯罪集團所用，豈能精準掌握該帳戶遭利用之時間點，
    而提前將餘額提領殆盡以避免己身損失？凡此均足證本件不
    法犯罪集團所使用被告之系爭合作金庫帳戶，應係被告交付
    帳戶資料，並同意使用而得，該不法犯罪集團成員始敢肆無
    忌憚以之作為從事地下期貨交易之轉帳帳戶甚明。
　⒊按幫助犯之成立，以行為人主觀上認識被幫助者正欲從事犯
    罪或係正在從事犯罪，且該犯罪有既遂之可能，而其行為足
    以幫助他人實現構成要件者，即具有幫助故意，並不以行為
    人確知被幫助者係犯何罪名為必要。另在金融機構開設金融
    帳戶，請領存摺、提款卡之事，乃係針對個人身分之社會信
    用而予資金流通，具有強烈之屬人性，且現今一般人至金融
    機構開設金融帳戶並非難事，苟非係供洗錢或其他犯罪等不
    法目的之用，依一般社會經驗法則判斷，殊無隱匿自己名義
    ，而無故借用他人存摺、提款卡等供己使用之必要。況邇來
    以各種手法行詐欺取財等各項犯罪類型層出不窮，且此等犯
    罪類型，絕大多數係利用他人金融帳戶作為不法犯罪所得金
    錢之匯入提領工具，該等金錢之匯入及提領過程本係有意隱
    瞞其犯罪流程及避免行為人身分曝光之用意，此迭經傳播媒
    體廣為披載報導，是被告縱令不確知其交付金融帳戶對象所
    從事犯罪行為之具體內容，然本案非法經營地下期貨交易犯
    罪類型既為現今社會犯罪常態之一，則其所交付之金融帳戶
    資料，極有可能將遭人作為非法經營地下期貨交易犯罪所得
    金錢匯入及提領工具之使用，且按諸被告於行為時業已28歲
    ，佐以其學歷為五專畢業，並有擔任代購業務等工作經歷，
    復觀其當庭應訊之表現，應係智識思慮俱屬健全，心智程度
    為一般正常之成年人，並非年輕識淺或與社會隔絕而屬無知
    之人等情，上開情節當為其所預見。而依被告所述：「107
    年6月7日我去法國，直到107年6月21日回國，在7月初跟ERI
    C吵架，因為合作關係我把帳戶本子給他，但是後來合作沒
    有成功，我叫他把本子給我，但是ERIC都已讀不回(LINE)，
    所以我開始擔心，我怕ERIC會對我怎樣，因為他有對我說不
    得體的語言。（你開始擔心之後，你是否會擔心他拿你的帳
    戶去做其他犯罪事情？例如給詐騙集團？）我擔心沒有包括
    這部分。（你擔心之後，為什麼不要去掛失帳戶的存摺或提
    款卡或更改網路銀行密碼？）我真的沒有想那麼多，只想趕
    快拿回來結束合作關係。」等語（見原審卷第36-37頁）觀
    之，當被告無法聯絡到其所謂之「ERIC」，以致無法得知該
    帳戶之流向時，竟未為任何報警或掛失帳戶等積極防弊之舉
    措，足見被告在交付帳戶當時，主觀上必已預見其帳戶使用
    權將可能落入不法集團之手，即便帳戶成為他人不法犯罪之
    工具，無論該不法犯罪係詐欺、地下匯兌、非法吸金或本案
    之非法經營期貨交易業務，亦均毫不在意，是可見被告主觀
    上確有「縱該帳戶成為他人非法經營期貨交易業務之工具亦
    與本意無違」之不確定故意，應堪認定。
　㈢綜上所述，本件事證明確，被告上開所辯，均為事後卸責之
    詞，不足採信，其犯行堪以認定，應依法論科。
三、論罪科刑部分：
  ㈠按期貨交易法第3條第1項規定，期貨交易係指依國內外期貨
    交易所或其他期貨市場之規則與實務，從事衍生自商品、貨
    幣、有價證券、利率、指數或其他利益之期貨契約、選擇權
    契約、期貨選擇權契約及槓桿保證金契約。其中所稱「依其
    他期貨市場」，係指前述於期貨交易所以外於營業場所（店
    頭市場）進行之交易。所稱「期貨契約」，依同條項第1 款
    規定，係指當事人約定，於未來特定期間，依特定價格及數
    量等交易條件買賣約定標的物，或於到期前或到期時結算差
    價之契約（如：臺灣期貨交易所股份有限公司之「臺灣證券
    交易所股價指數期貨契約規格」，已登載臺灣期貨交易所網
    站之「商品」專區，並經金管會依期貨交易法第5 條公告）
    。次按期貨交易法第56條第1 項所稱期貨商經營之期貨交易
    業務，依期貨商設置標準第8條第1項規定，包括期貨經紀業
    務及期貨自營業務2 種。無論從事接受客戶之委託，為客戶
    辦理開戶，並以客戶名義，依客戶所委託內容執行上述期貨
    交易；或以自己之名義，並為自己之計算而自為期貨交易之
    一方者，均屬經營期貨交易業務。而期貨交易屬高風險財務
    槓桿工具，為管理交易風險，確保履約能力，對於受客戶高
    度信賴之期貨交易經營商，其設置經營採取「許可主義」，
    即須有一定資本以上、負責人及業務員均須具一定資格，亦
    須取得許可之證照始得營業；其分支機構亦須具備一定條件
    ，經主管機關許可始得設立，此觀期貨交易法第56條規定甚
    明（最高法院98年度台上字第1710號判決意旨參照）。故期
    貨交易法所規範之期貨交易，涵蓋集中交易市場及店頭市場
    、合法及非法業者所從事之衍生性商品交易。本案上開地下
    期貨集團並非期貨商，亦未經主管機關許可從事期貨交易業
    務，竟擅自經營地下期貨業務，招攬不特定客戶下單，於接
    受客戶下單後，未轉向臺灣期貨交易所或其他合法期貨交易
    市場下單進行交易，但其係以臺股期貨指數接受客戶下單，
    進而與客戶從事與合法期貨交易之差價結算相同性質之交易
    ，已係非法經營期貨交易業務，自屬期貨交易法第112 條規
    範之非法期貨交易行為無訛。又期貨交易法第56條第1項規
    定「非期貨商除本法另有規定者外，不得經營期貨交易業務
    」之所謂「業務」，係指以反覆經營期貨交易行為為目的之
    社會活動者而言，性質上本即包含繼續多次經營期貨之交易
    行為（最高法院92年度台上字第4280號判決意旨參照），是
    該不法集團成員，係基於經營特定業務之意思，反覆從事期
    貨交易業務，屬「集合犯」中之「營業犯」類型，應論以包
    括一罪。　　 　 
　㈡按幫助犯之成立，主觀上行為人須有幫助故意，客觀上須有
    幫助行為，意即需對於犯罪與正犯有共同之認識，而以幫助
    之意思，對於正犯資以助力，而未參與實行犯罪之行為者而
    言（最高法院75年度台上字第1509號、88年度台上字第1270
    號判決意旨參照），故如未參與實行犯罪構成要件之行為，
    且係出於幫助之意思提供助力，即屬幫助犯，而非共同正犯
    。查，被告將系爭合作金庫帳戶資料提供該不法集團成員使
    用，其所為並非直接構成非法經營期貨交易業務之構成要件
    行為，僅在客觀上有助於該犯罪行為之實現，復無證據證明
    被告與該不法集團成員間有何犯意之聯絡，被告僅係對於正
    犯資以助力，而未參與實行犯罪之行為，應認其所為屬幫助
    犯。是核被告所為，係犯刑法第30條第1項前段、違反期貨
    交易法第56條第1項而應依同法第112條第5項第3款規定處罰
    之幫助非法經營期貨交易業務罪。起訴法條誤引修正前期貨
    交易法第112條第3款，應予更正。
　㈢被告係基於幫助之犯意而為本件犯行，為幫助犯，衡諸其犯
    罪情節，爰依刑法第30條第2項規定，按正犯之刑減輕之。
　㈣本件檢察官起訴意旨雖漏列告訴人乙○○因參與本件地下期貨
    交易而匯款至被告系爭合作金庫帳戶之事實，然被告所為幫
    助非法經營期貨交易業務犯行，既屬實質上一罪之集合犯，
    已如前述，是告訴人乙○○部分，與檢察官起訴部分有審判不
    可分之關係，應為檢察官起訴效力所及，且該部分復經臺灣
    臺南地方檢察署檢察官移送併辦（110年度偵字第10260號）
    ，本院自得併予審理，附此敘明。
四、原審疏未詳查，認檢察官所舉事證，不足證明被告有公訴意
    旨所指幫助非法經營期貨交易業務之行為，不能使其形成被
    告有罪之確信心證，遽為無罪之諭知，尚有未洽。檢察官上
    訴意旨指摘原判決不當，為有理由，應由本院將原判決予以
    撤銷改判。爰審酌被告提供金融帳戶予他人從事不法期貨交
    易行為，助長犯罪風氣、擾亂金融秩序，且造成後續追緝正
    犯身分之困難，行為確有未當，然考被告並無前科，有其臺
    灣高等法院被告前案紀錄表可稽，且其犯後已與告訴人甲○○
    、乙○○達成調解並賠付款項等情，業據被告及告訴人乙○○陳
    明在卷（見本院卷第172頁），並有原審法院110年度南司刑
    移調字第44號調解筆錄、告訴人110年1月28日撤回刑事附帶
    民事訴訟起訴狀（見原審卷第203-204、207頁）附卷可稽，
    兼衡以被告之犯罪動機、目的、手段、所生危害及其自陳五
    專畢業之智識程度，未婚、無子女，雖經營民宿，但目前因
    受新冠肺炎疫情影響，沒有收入之家庭生活等一切情狀，量
    處如主文第二項所示之刑。
五、被告前未曾因故意犯罪受有期徒刑以上刑之宣告，已如前述
    ，其因一時失慮致罹刑章，犯後已與告訴人達成調解並賠付
    款項，經此偵、審程序及科刑教訓，當知所警惕，信無再犯
    之虞，本院認其所受刑之宣告以暫不執行為適當，爰依刑法
    第74條第1 項第1 款規定，併予宣告緩刑2 年，以啟自新。
六、沒收之說明：
　　本案並無證據證明被告有因交付前開帳戶資料受有何犯罪所
    得，是自無從依現行刑法第38條之1 第1 項前段之規定宣告
    沒收，併此敘明。
據上論斷，應依刑事訴訟法第369條第1項前段、第364條、第299
條第1項前段，期貨交易法第56條第1項、第112條第5項第3款，
刑法第11條前段、第30條第1項前段、第2項、第74條第1項第1款
，判決如主文。　　
本案經檢察官周盟翔提起公訴，檢察官蔡明達移送併辦，檢察官
吳梓榕提起上訴，檢察官葉耿旭到庭執行職務。　　　　
中　　華　　民　　國　　110 　年　　8 　　月　　10　　日
                  刑事第三庭    審判長法　官  陳連發
                                      法　官  洪榮家
                                      法　官  何秀燕
以上正本證明與原本無異。
如不服本判決應於收受送達後20日內向本院提出上訴書狀，其未
敘述上訴理由者，並得於提起上訴後20日內向本院補提理由書（
均須按他造當事人之人數附繕本）「切勿逕送上級法院」。
　　　　　　　　　　　　　　　　　　　書記官  翁心欣
中　　華　　民　　國　　110 　年　　8 　　月　　10　　日

附表一：（告訴人甲○○匯款資料）
編號 日期 金額（新臺幣） 1 107年6月20日 17,100元 2 107年7月13日 13,400元 

附表二：（告訴人乙○○匯款資料）
編號 日期 金額（新臺幣） 1 107年6月26日 20,550元 2 107年7月10日 5,350元 3 107年7月13日 13,300元 4 107年8月3日 30,000元 5 同上 30,000元 6 同上 30,000元 7 同上 30,000元 8 107年8月14日 17,150元 


附錄本案論罪科刑法條：
期貨交易法第56條
非期貨商除本法另有規定者外，不得經營期貨交易業務。
期貨商須經主管機關之許可並發給許可證照，始得營業。
外國期貨商須經中華民國政府認許，且經主管機關之許可並發給
許可證照，始得營業。
期貨商之分支機構，非經主管機關許可並發給許可證照，不得設
立或營業。
期貨商之組織形態、設置標準及管理規則，由主管機關定之。

期貨交易法第112條
違反第106條、第107條，或第108條第1項之規定者，處3年以上1
0年以下有期徒刑，得併科新臺幣1千萬元以上2億元以下罰金。
犯前項之罪，於犯罪後自首，如自動繳交全部犯罪所得者，減輕
或免除其刑；並因而查獲其他正犯或共犯者，免除其刑。
犯第1項之罪，在偵查中自白，如自動繳交全部犯罪所得者，減
輕其刑；並因而查獲其他正犯或共犯者，減輕其刑至二分之一。
犯第1項之罪，其因犯罪獲致財物或財產上利益超過罰金最高額
時，得於所得利益之範圍內加重罰金。
有下列情事之一者，處7年以下有期徒刑，得併科新臺幣3百萬元
以下罰金：
一、未經許可，擅自經營期貨交易所或期貨交易所業務。
二、未經許可，擅自經營期貨結算機構。
三、違反第56條第1項之規定。
四、未經許可，擅自經營槓桿交易商。
五、未經許可，擅自經營期貨信託事業、期貨經理事業、期貨顧
    問事業或其他期貨服務事業。
六、期貨信託事業違反第84條第1項規定募集期貨信託基金。

中華民國刑法第30條
幫助他人實行犯罪行為者，為幫助犯。雖他人不知幫助
之情者，亦同。
幫助犯之處罰，得按正犯之刑減輕之。
　　
　　
【卷目索引】
⒈高雄市政府警察局鳳山分局高市警鳳分偵字第10774729500號卷
  ，即警卷 
⒉臺灣高雄地方檢察署108年度偵字第15041號卷，即偵一卷 
⒊臺灣臺南地方檢察署108年度偵字第17195號卷，即偵二卷 
⒋臺灣臺南地方檢察署109年度偵緝字第292號卷，即偵三卷 
⒌法務部調查局臺南市調查處南市機法二字第10866580460號卷，
  即併警卷 
⒍臺灣臺南地方檢察署108年度偵字第19929號卷，即併偵卷 
⒎原審109年度金訴字第312號卷，即原審卷 
⒏本院110年度金上訴字第462號卷，即本院卷